【裁判字號】    98,交聲,559
【裁判日期】    980220
【裁判案由】    違反道路交通管理處罰條例聲明異議
【裁判全文】
臺灣臺北地方法院交通事件裁定         98年度交聲字第559號
原處分機關  交通部公路總局臺北區監理所板橋監理站
異  議  人
即受處分人  甲○○
上列異議人即受處分人因違反道路交通管理處罰條例案件，對於
交通部公路總局臺北區監理所板橋監理站於民國九十八年二月三
日板監裁字裁41-A01WML362號之裁決書（原舉發案號：北市警交
大字第A01WML362號）聲明異議，本院裁定如下：
    主  文
異議駁回。
    理  由
一、按汽車駕駛人，駕車行駛人行道，處新臺幣六百元以上一千
    八百元以下罰鍰，並記違規點數一點，道路交通管理處罰條
    例第四十五條第六款、第六十三條第一項第一款分別定有明
    文。復按違反道路交通管理事件行為人，未依規定自動繳納
    罰鍰，或未依規定到案聽候裁決，處罰機關應依基準表於通
    知單送達且逾越應到案期限六十日之三個月內，逕行裁決之
    。但警察機關管轄部分，應於通知單送達且逾越應到案期限
    之三個月內，逕行裁決之，違反道路交通管理事件統一裁罰
    基準及處理細則第四十四條第一項亦已明訂。
二、原處分意旨略以：異議人即受處分人甲○○於民國九十七年
    三月四日晚間六時十八分許，騎乘車號DRY-295號輕型機車
    （下稱系爭機車），行經臺北市○○○路○段550號前，為原
    舉發單位臺北市政府警察局信義分局交通分隊員警以異議人
    有違反道路交通管理處罰條例第四十五條第六款駕車行駛人
    行道之違規行為，並以北市警交大字第A01WNL362號舉發違
    反道路交通管理事件通知單當場攔停舉發。嗣異議人未於舉
    發通知單所載應到案日期九十七年三月十九日前向原處分機
    關即交通部公路總局臺北區監理所板橋監理站乃於九十八年
    二月三日依道路交通管理處罰條例第四十五條第六款規定，
    以異議人有「行駛人行道」之違規行為，並以板監裁字裁41
    -A01WML362號裁決書裁處罰鍰新臺幣（下同）一千八百元，
    並依同條例第六十三條之規定記違規點數一點，異議人於九
    十八年二月五日收受裁決書後，旋於同年月六日提出本件聲
    明異議等語。
三、聲明異議意旨略以：伊於九十七年三月四日被警察開單，要
    求於同年月十九日到案，但伊於同年月十七日至二十八日陸
    續以電話及電腦查詢均無資料顯示有違規紀錄，心想應無罰
    單，即不再留意此事，未料於九十八年二月六日收受本件裁
    決書裁處伊應繳納三倍之罰鍰，讓伊著實不服，伊係守法公
    民，不會不繳罰單，實因當時無法繳納，為此聲明異議，請
    求撤銷原處分云云。
四、經查，異議人甲○○於九十七年三月四日，騎乘系爭機車行
    經臺北市○○○路○段550號前，因有駕車行駛人行道之違規
    行為，經警當場攔停舉發，並已將舉發違反道路交通管理事
    件通知單交予異議人簽名收受等情，為異議人所不爭，並有
    前揭舉發通知單一紙附卷可稽，則異議人於事發時、地確有
    駕駛機器腳踏車行駛人行道之違規行為，至為明確。而異議
    人雖以前揭情詞置辯，並辯稱係因無法自電腦及電話語音查
    得違規紀錄，因而無法繳款云云。然異議人本件交通違規事
    件，係經警當場攔停舉發並交付舉發通知單一節，前已明敘
    ，則異議人所收受之舉發通知單中，應法即已記載應到案日
    期及應到案處所，並無異議人所述無法繳款之可能外。又異
    議人本件違規事件，業經原舉發單位於九十七年三月五日輸
    入公路監理系統，而異議人於九十七年三月四日起至同年月
    二十八日止，均未曾使用語音及電腦查詢違規罰鍰紀錄一情
    ，亦有卷內違規查詢報表及中華電信數據通信分公司交通違
    規罰款（語音）、（網路）轉帳系統查詢各一紙在卷可參，
    亦無異議人所辯因於九十七年三月間透過網路及電話查詢不
    到本件違規案件，誤認並無本件違規案件，因而無法繳款云
    云，均不足採。
五、綜上所述，本件異議人確曾於前揭時、地騎乘系爭車輛行駛
    人行道之違規行為，又逾越應到案期限六十日以上，則原處
    分機關依道路交通管理處罰條例第四十五條第六款、第六十
    三條第一項第一款及違反道路交通管理事件統一裁罰基準表
    之規定，裁處異議人罰鍰一千八百元，並依道路交通管理處
    罰條例第六十三條第一項之規定記違規點數一點，與法並無
    不合，異議人尚執陳詞，指摘原處分裁處不當，為無理由，
    應予駁回。
據上論斷，應依道路交通案件處理辦法第十九條，裁定如主文。
中    華    民    國    98    年    2     月    20    日
                臺灣臺北地方法院交通法庭
                              法  官  劉秀君
上正本證明與原本無異。
如不服本裁定，應於裁定送達後5日內向本院提出抗告狀。
                              書記官  吳俊龍
中    華    民    國    98    年    2     月    20    日


司法院資訊處製作；財團法人民間司法改革基金會備份。
